Images des répertoires du notaire François Paul Huillier pour l'étude VI
Archives nationales de France
Images des répertoires du notaire François Paul Huillier pour l'étude VI
15 décembre 1831 - 24 mars 1863
MC/RE/VI/27 - MC/RE/VI/30
Etude VI; Huillier, François-Paul
4 registres
Archives nationales de France
Minutes et répertoires: la loi 2008-696 du 15 juillet 2008 relative aux archives a fixé à 75 ans à compter de la date de l'acte, ou à 25 ans à compter de la date du décès de l'intéressé si ce délai est plus bref, le délai de communication des minutes et répertoires des notaires; ce délai est porté à 100 ans à compter de la date de l'acte si le document se rapporte à un mineur (code du Patrimoine, articles L213-2, 4e d et 5e).
Autres documents de l'étude (dossiers de clients, comptabilité...): s'agissant d'archives privées, ces documents sont communicables selon les modalités fixées par le déposant ou le donateur.
Certains documents ne sont pas accessibles sous leur forme originale en raison de leur mauvais état de conservation.
Registres entrés aux Archives nationales en 1962.
Images des répertoires de l’étude VI
Archives de l'étude VI
répertoire d'officier public ministériel
- Répertoire chronologique pour la période du 15 décembre 1831 au 9 juillet 1839, 15 décembre 1831 - 9 juillet 1839; MC/RE/VI/27; Ce répertoire contient 302 feuillets et fait partie d'un registre de 341 feuillets de papier manuscrits, hauteur 35 cm x largeur 24 cm, foliotés par le notaire. Le registre est en bon état.
  Le registre contient aussi le répertoire du notaire Jean-Baptiste Guérinet pour la période du 16 février 1831 au 21 décembre 1831.
  Le répertoire contient les informations suivantes: 1. le n° de l'acte dans l'année; 2. date du jour; 3. nature de l'acte passé en brevet; 4. nature de l'acte passé en minute; 5. nom, prénom, domicile des parties, indication sur la situation et les prix des biens; 6. date d'enregistrement de l'acte; 7. droits d'enregistrement.
  Attention: seuls les actes passés en minute sont conservés; les actes mentionnés dans le répertoire comme passés en simple brevet (colonne 3) ne sont pas conservés par les notaires et ne sont donc pas versés au Minutier (ils sont remis aux clients).
  répertoire
  - Liste chronologique des actes pour la période du 15 décembre au 31 décembre 1831, 15 décembre - 31 décembre 1831; 40 r°-41 r°
  - Liste chronologique des actes pour la période du 2 janvier au 31 décembre 1832, 2 janvier - 31 décembre 1832; 41 r°-92 v°
  - Liste chronologique des actes pour la période du 1er janvier au 31 décembre 1833, 1er janvier - 31 décembre 1833; 93 r°-142 v°
  - Liste chronologique des actes pour la période du 1er janvier au 31 décembre 1834, 1er janvier - 31 décembre 1834; 142 v°-181 r°
  - Liste chronologique des actes pour la période du 2 janvier au 31 décembre 1835, 2 janvier - 31 décembre 1835; 181 r°-211 v°
  - Liste chronologique des actes pour la période du 2 janvier au 31 décembre 1836, 2 janvier - 31 décembre 1836; 212 r°-245 v°
  - Liste chronologique des actes pour la période du 2 janvier au 30 décembre 1837, 2 janvier - 30 décembre 1837; 245 v°-280 r°
  - Liste chronologique des actes pour la période du 2 janvier au 31 décembre 1838, 2 janvier - 31 décembre 1838; 280 r°-324 r°
  - Liste chronologique des actes pour la période du 2 janvier au 9 juillet 1839, 2 janvier - 9 juillet 1839; 324 r°-341 v°
- Répertoire chronologique pour la période du 10 juillet 1839 au 23 octobre 1850, 10 juillet 1839 - 23 octobre 1850; MC/RE/VI/28; Ce répertoire contient 302 feuillets et fait partie d'un registre de 341 feuillets de papier manuscrits, hauteur 35 cm x Un registre de 500 feuillets de papier manuscrits, hauteur 35 cm x largeur 24 cm foliotés par le notaire. Le registre est en bon état.
  - Liste chronologique des actes pour la période du 10 juillet au 31 décembre 1839, 10 juillet - 31 décembre 1839; 1 r°-20 r°
  - Liste chronologique des actes pour la période du 2 janvier au 31 décembre 1840, 2 janvier - 31 décembre 1840; 20 r°-57 v°
  - Liste chronologique des actes pour la période du 2 janvier au 31 décembre 1841, 2 janvier - 31 décembre 1841; 57 r°-97 r°
  - Liste chronologique des actes pour la période du 3 janvier au 31 décembre 1842, 3 janvier - 31 décembre 1842; 97 r°-133 r°
  - Liste chronologique des actes pour la période du 2 janvier au 30 décembre 1843, 2 janvier - 30 décembre 1843; 133 v°-183 r°
  - Liste chronologique des actes pour la période du 2 janvier au 31 décembre 1844, 2 janvier - 31 décembre 1844; 183 r°-241 v°
  - Liste chronologique des actes pour la période du 2 janvier au 31 décembre 1845, 2 janvier - 31 décembre 1845; 241 v°-290 v°
  - Liste chronologique des actes pour la période du 2 janvier au 31 décembre 1846, 2 janvier - 31 décembre 1846; 290 v°-341 r°
  - Liste chronologique des actes pour la période du 2 janvier au 31 décembre 1847, 2 janvier - 31 décembre 1847; 341 r°-394 v°
  - Liste chronologique des actes pour la période du 3 janvier au 30 décembre 1848, 3 janvier - 30 décembre 1848; 395 r°-440 r°
  - Liste chronologique des actes pour la période du 2 janvier au 31 décembre 1849, 2 janvier - 31 décembre 1849; 440 r°-472 v°
  - Liste chronologique des actes pour la période du 2 janvier au 23 octobre 1850, 2 janvier - 23 octobre 1850; 472 v°-500 v°
- Répertoire chronologique pour la période du 24 octobre 1850 au 19 mars 1860, 24 octobre 1850 - 19 mars 1860; MC/RE/VI/29; Ce répertoire contient 302 feuillets et fait partie d'un registre de 341 feuillets de papier manuscrits, hauteur 35 cm x Un Un registre de 290 feuillets de papier manuscrits, hauteur 35 cm x largeur 24 cm, foliotés par le notaire. Le registre est en bon état.
  - Liste chronologique des actes pour la période du 24 octobre au 31 décembre 1850, 24 octobre - 31 décembre 1850; 1 r°-8 v°
  - Liste chronologique des actes pour la période du 2 janvier au 31 décembre 1851, 2 janvier - 31 décembre 1851; 8 v°-39 v°
  - Liste chronologique des actes pour la période du 2 janvier au 31 décembre 1852, 2 janvier - 31 décembre 1852; 39 v°-71 r°
  - Liste chronologique des actes pour la période du 5 janvier au 31 décembre 1853, 5 janvier - 31 décembre 1853; 71 r°-97 v°
  - Liste chronologique des actes pour la période du 2 janvier au 31 décembre 1854, 2 janvier - 31 décembre 1854; 97 v°-118 v°
  - Liste chronologique des actes pour la période du 2 janvier au 31 décembre 1855, 2 janvier - 31 décembre 1855; 118 v°-145 v°
  - Liste chronologique des actes pour la période du 2 janvier au 30 décembre 1856, 2 janvier - 30 décembre 1856; 145 v°-180 v°
  - Liste chronologique des actes pour la période du 2 janvier au 31 décembre 1857, 2 janvier - 31 décembre 1857; 181 r°-215 v°
  - Liste chronologique des actes pour la période du 2 janvier au 31 décembre 1858, 2 janvier - 31 décembre 1858; 215 v°-253 r°
  - Liste chronologique des actes pour la période du 3 janvier au 31 décembre 1859, 3 janvier - 31 décembre 1859; 253 r°-285 v°
  - Liste chronologique des actes pour la période du 1er janvier au 19 mars 1860, 1er janvier - 19 mars 1860; 285 v°-290 v°
- Répertoire chronologique pour la période du 19 mars 1860 au 24 mars 1863, 19 mars 1860 - 24 mars 1863; MC/RE/VI/30; Ce répertoire contient 77 feuillets et fait partie d'un registre de 206 feuilletsde papier manuscrits,hauteur 35 cm x largeur 24 cm foliotés par le notaire. Le registre est en bon état.
  Le registre contient aussi le répertoire du notaire Paul Huillier pour la période du 25 mars 1863 au 22 mai 1868.
  - Liste chronologique des actes pour la période du 19 mars au 31 décembre 1860, 19 mars - 31 décembre 1860; 1r°-17 v°
  - Liste chronologique des actes pour la période du 2 janvier au 28 décembre 1861, 2 janvier - 28 décembre 1861; 17 v°-39 r°
  - Liste chronologique des actes pour la période du 2 janvier au 31 décembre 1862, 2 janvier - 31 décembre 1862; 39 v°-67 r°
  - Liste chronologique des actes pour la période du 3 janvier au 24 mars 1863, 3 janvier - 24 mars 1863; 67 r°-78 v°
  - "Relevé des actes dont les minutes ne sont pas trouvées dans les cartons lors du recensement que Maître Paul Augustin Huillier en a fait en prenant possession de l'étude de Maître François Louis Charles Pierre Paul Huillier, son père notaire à Paris "pour la période de 1768 à 1862, 1768 - 1862; 72 r°-77 v°